【裁判字號】    99,審易,1568
【裁判日期】    991126
【裁判案由】    毒品危害防制條例
【裁判全文】
臺灣桃園地方法院刑事判決            99年度審易字第1568號
公  訴  人  臺灣桃園地方法院檢察署檢察官
被      告  吳貴民
上列被告因毒品危害防制條例案件，經檢察官提起公訴（99年度
毒偵字第3977號、99年度偵字第22282 號），被告於本院準備程
序進行中，就被訴事實均為有罪之陳述，經本院告知簡式審判程
序意旨，並聽取公訴人及被告之意見後，本院合議庭裁定依簡式
審判程序審理，判決如下：
    主      文
吳貴民施用第二級毒品，累犯，處有期徒刑陸月，如易科罰金，
以新臺幣壹仟元折算壹日，扣案之吸食器壹組、玻璃球壹顆均沒
收；又持有第二級毒品，累犯，處有期徒刑參月，如易科罰金，
以新臺幣壹仟元折算壹日，扣案之大麻壹包（驗餘淨重零點零貳
伍貳公克）沒收銷燬之。應執行有期徒刑柒月，如易科罰金，以
臺幣壹仟元折算壹日，扣案之吸食器壹組、玻璃球壹顆均沒收，
大麻壹包（驗餘淨重零點零貳伍貳公克）沒收銷燬之。
    事實及理由
一、吳貴民前於民國95年間因施用毒品案件，經本院以95年度毒
    聲字第1147號裁定送觀察、勒戒後，認無繼續施用毒品之傾
    向，於96年1 月23日執行完畢釋放出所，該次施用毒品犯行
    ，並經臺灣桃園地方法院檢察署檢察官以95年度毒偵字第33
    90號為不起訴處分確定。復於前開觀察、勒戒執行完畢釋放
    後5 年內之96年間，因施用毒品案件，經本院以96年度壢簡
    字第2676號判決判處有期徒刑3 月確定，於97年4 月29日易
    科罰金執行完畢；又於97年間因施用毒品案件，經本院以98
    年度壢簡字第891 號判決判處有期徒刑5 月確定，於98年11
    月26日易科罰金執行完畢（於本案均構成累犯）。詎其猶不
    知悔改，於下列時、地，分別為下列之犯行：
  (一)基於施用第二級毒品甲基安非他命之犯意，於99年7 月22日
    為警採尿時往前回溯96小時內之某時，在臺灣地區某不詳處
    所，以玻璃球吸食器燒烤之方式，施用第二級毒品甲基安非
    他命1 次。嗣於99年7 月22日下午5 時許，在其桃園縣平鎮
    市○○街168 號住處內為警查獲，並扣得其所有供（非專供
    ）本件施用毒品所用之吸食器1 組、玻璃球1 顆。
  (二)又明知大麻為毒品危害防制條例第2 條第2 項第2 款所列管
    之第二級毒品，不得非法持有，竟基於持有第二級毒品之犯
    意，於99年7 月22日下午5 時許為警查獲前約3 、4 個月，
    在其上揭住處內，收受真實姓名、年籍均不詳，綽號「傑秀
    」之成年男子所交付之大麻1 包（驗餘淨重0.0252公克），
    自斯時起，非法持有大麻至99年7 月22日下午5 時許為警查
    獲時止，嗣於上揭為警查獲時間，在其上揭住處為警查獲，
    並扣得上揭大麻1 包（驗餘淨重0.0252公克）。
二、證據名稱：
  (一)被告於本院審理時之自白。
  (二)臺北市政府警察局偵辦毒品案件尿液檢體委驗單、台灣尖端
    先進生技醫藥股份有限公司濫用藥物檢驗報告、交通部民用
    航空局航空醫務中心毒品鑑定書各1 紙。
  (三)扣案吸食器1 組、玻璃球1 顆、大麻1 包（驗餘淨重0.0252
    公克）。
  (四)臺灣高等法院被告前案紀錄表。
三、核被告所為，分別係犯毒品危害防制條例第10條第1 項、第
    11條第2 項之施用第一級毒品及持有第二級毒品罪。其施用
    前非法持有毒品甲基安非他命之低度行為，應為施用毒品之
    高度行為所吸收，不另論罪。被告所犯上開各罪間，犯意各
    別，行為互殊，應予分論併罰。被告有如上揭所載之犯行及
    執行情形，有臺灣高等法院被告前案紀錄表在卷可按，其於
    5 年內故意再犯本案有期徒刑以上之各罪，均為累犯，均應
    依刑法第47條第1 項規定加重其刑。爰審酌被告前因施用毒
    品經觀察、勒戒、強制戒治執行完畢釋放及法院判處罪刑確
    定，並執行完畢後，仍無法斷絕施用毒品惡習，顯見其意志
    力薄弱，自有使其與社會上毒品來源隔離，使其能深自反省
    ，斷絕與毒品接觸之必要及被告犯罪後終能坦承犯行，態度
    尚可等一切情狀，分別量處如主文所示之刑，並定其應執行
    之刑，併諭知易科罰金之折算標準，以示懲儆。扣案之吸食
    器1 組、玻璃球1 顆均為被告所有供（非專供）本件施用毒
    品所用之物，業據被告供承明確，爰依刑法第38 條 第1 項
    第2 款均沒收；大麻1 包（驗餘淨重0.0252公克），屬違禁
    物且與被告本案犯行相關，應依毒品危害防制條例第18條第
    1 項前段規定，宣告沒收銷燬之。
四、依刑事訴訟法第273 條之1 第1 項、第299 條第1 項前段、
    第310 條之2 、第454 條第1 項，毒品危害防制條例第10條
    第2 項、第11條第2 項、第18條第1 項前段，刑法第11條、
    第47條第1 項、第41條第1 項、第8 項、第38條第1 項第2
    款、第51條第5 款，判決如主文。
五、如不服本判決，得於判決書送達之翌日起10日內，以書狀敘
    述理由，向本庭提出上訴。
本案經檢察官簡方毅到庭執行職務。
中    華    民    國    99    年    11    月    26    日
                        刑事庭  法  官  鍾雅蘭
以上正本證明與原本無異。
如不服本判決，應於送達後10日內，向本院提出上訴狀。
                                書記官  石曉芸
中    華    民    國    99    年    11    月    26    日
附錄本案論罪科刑依據之法條：
毒品危害防制條例第10條
施用第一級毒品者，處6 月以上5 年以下有期徒刑。
施用第二級毒品者，處3 年以下有期徒刑。
毒品危害防制條例第11條
持有第一級毒品者，處3 年以下有期徒刑、拘役或新臺幣5 萬元
以下罰金。
持有第二級毒品者，處2 年以下有期徒刑、拘役或新臺幣3 萬元
以下罰金。
持有第一級毒品純質淨重十公克以上者，處1 年以上7 年以下有
期徒刑，得併科新臺幣1 百萬元以下罰金。
持有第二級毒品純質淨重二十公克以上者，處6 月以上5 年以下
有期徒刑，得併科新臺幣70萬元以下罰金。
持有第三級毒品純質淨重二十公克以上者，處3 年以下有期徒刑
，得併科新臺幣30萬元以下罰金。
持有第四級毒品純質淨重二十公克以上者，處1 年以下有期徒刑
，得併科新臺幣10萬元以下罰金。
持有專供製造或施用第一級、第二級毒品之器具者，處1 年以下
有期徒刑、拘役或新臺幣1 萬元以下罰金。

司法院資訊處製作；財團法人民間司法改革基金會備份。
